【裁判字號】    97,審訴,2090
【裁判日期】    971126
【裁判案由】    損害賠償
【裁判全文】
臺灣臺北地方法院民事裁定            97年度審訴字第2090號
原      告  喜伯登運動休閒用品有限公司
法定代理人  甲○○
被      告  乙○○
            正揚國際開發有限公司
兼 上一 人
法定代理人  丙○○
上列當事人間請求損害賠償事件，本院裁定如下：
    主  文
本件移送臺灣板橋地方法院。
    理  由
一、按訴之全部或一部，法院認為無管轄權者，依原告聲請或依
    職權以裁定移送於其管轄法院，民事訴法第二十八條第一項
    定有明文。
二、本件原告主張：被告正揚國際開發有限公司負責人即被告丙
    ○○自民國96年12月起大量向原告進貨卻未如數給付貨款，
    嗣於97年3月底無預警結束公司營業，且藏匿無蹤，而詐騙
    原告交付貨物價值達新台幣（下同）681,885元，其二人應
    依公司法第二十三條第二項規定對原告負連帶損害賠償責任
    。又被告丙○○將置放於被告正揚國際開發有限公司東湖店
    （臺北市○○區○○路472號）內原告所有之貨物及其他貨
    物轉讓被告乙○○，以逃避原告追索貨款債權，被告乙○○
    亦應依民法第一百八十四條第一項規定對原告負損害賠償責
    任。被告就上開對原告所負債務則成立不真正連帶債務。為
    此爰依公司法第二十三條第二項、民法第一百八十四條等規
    定，請求被告就原告所受貨物損害、貨款債權損害負不真正
    之連帶損害賠償責任等語。經核原告係本於侵權行為之法律
    關係有所請求而涉訟，且為民事訴訟法第五十三條第一、二
    款之共同訴訟類型。查：
  (一)被告正揚國際開發有限公司營業所、被告丙○○住所位於臺
    北市文山區、臺北縣泰山鄉，被告乙○○住所設於臺北市內
    湖區或臺北縣汐止市，經原告載於起訴狀甚詳，且有被告間
    協議書在卷可稽。但依民事訴訟法第二十條但書規定，在該
    法第五十三條第一、二款所定被告數人之共同訴訟，若有該
    法第四至十九條特別審判籍下，則被告住所、營業所所在地
    法院此時對之無管轄權，原告僅得向該共同訴訟特別審判籍
    法院起訴。
  (二)又如前述，原告係本於侵權行為之法律關係起訴請求者，有
    民事訴訟法第十五條特別審判籍規定適用；而民事訴訟法第
    十五條第一項所謂之行為地，凡為一部實行行為或其一部行
    為結果發生之地皆屬之，最高法院著有56年台抗字第369號
    判例足資參照。原告既主張其貨物所有權、貨款債權等權利
    受侵害，則其損害結果發生地當位於原告公司營業所在地即
    臺北縣中和市；據此，本件侵權行為地應係位於臺北縣中和
    市。承前，被告營業所、住所之所在地不在同一法院，是依
    民事訴訟法第二十條但書之規定，自應由共同管轄法院即臺
    灣板橋地方法院管轄。茲原告向無管轄權之本院起訴，顯係
    違誤。應依職權將本件移送於該管轄法院。
三、依首開法條裁定如主文。
中    華    民    國    97    年    11    月    26    日
                  民事第六庭  法  官  賴錦華
以上正本係照原本作成。
如對本裁定抗告，須於裁定送達後十日之不變期間內，向本院提
出抗告狀。
中    華    民    國    97    年    11    月    26    日
                              書記官  張馨文


司法院資訊處製作；財團法人民間司法改革基金會備份。
